# Hervé Swiergiel

#### DEVELOPPEUR WEB FULL STACK

E-mail cooptant Capgemini: aissa.aarab@capgemini.com

#### **PROFIL PERSONNEL**

Après 7 ans d'expérience en tant qu'attaché territorial, j'ai décidé de donner un nouveau souffle à ma carrière professionnelle en me formant au développement web. Curieux, autonome et m'adaptant facilement, je recherche une première expérience professionnelle dans ce domaine pour mettre à profit ces nouvelles compétences.

### **COMPETENCES**

- HTML 5, CSS 3, JavaScript back- et front-end (React, Node.js), Git/GitHub, pack Office
- · Anglais niv. C1, Italien niv. B1
- · Gestion de projets multi-partenariaux
- · Connaissance des acteurs publics
- Suivi d'indicateurs d'activité (QlickSense)

#### **SOFT SKILLS**

- · Capacité à résoudre des problèmes
- · Gestion du temps
- Management
- Intelligence émotionnelle
- Autonomie
- Esprit d'équipe

# **COORDONNÉES**

- **6** 06 88 95 54 87
- h.swiergiel@hotmail.fr
- 71, rue Alfred-de-Musset 59000 Lille

#### **CENTRES D'INTERETS**

- Guitare depuis 15 ans
- · Chant choral depuis 3 ans



## **EXPERIENCES PROFESSIONNELLES**

#### Chargé de mission Insertion professionnelle

Département du Nord / 2021 - 2022

- Pilotage des partenariats visant à favoriser l'insertion professionnelle des allocataires RSA (appels à projets, conventions, marchés publics)
- · Suivi des indicateurs quantitatifs

#### Chargé de mission Systèmes d'information

Département du Nord / 2019 - 2021

- Gestion de projets informatiques, maintenance des systèmes d'information et harmonisation des pratiques utilisateurs
- · Modélisation sous QlickSense et gestion des indicateurs d'activité

#### Chargé de mission Clauses sociales

GIP Maximilien / 2018 - 2019

- Développement des clauses sociales auprès des acheteurs publics
- Organisation de rencontres avec les structures d'insertion
- · Lancement d'un observatoire régional

#### Responsable du service Formation des contrats aidés

Ville de Paris / 2015 - 2018

- Management d'une équipe de chargés de formation
- Création de plans de formation en lien avec l'emploi local
- Suivi du budget et gestion du réseau RH

#### **FORMATION**

#### Formation développeur web full stack Javascript

Wild Code School Lille / 2021 - 2022 (5 mois)

#### Master 1 de Droit public

Université Paris 1 Sorbonne / 2017 - 2018 (formation à distance)

Master de Management public international (en anglais)
Sciences Po Paris / 2012 - 2014

Licence de Droit, spécialité Sciences politiques Université Lille 2 / 2008 - 2011

Classe préparatoire aux grandes écoles - Lettres Lycée Faidherbe, Lille / 2007 - 2008

#### **BENEVOLAT**

- Assistant du directeur de l'animation territoriale Fondation Abbé Pierre / 2014 - 2015
- Organisation de maraudes Croix Rouge Française / 2012